【裁判字號】    99,交聲,489
【裁判日期】    991025
【裁判案由】    違反道路交通管理處罰條例聲明異議
【裁判全文】
臺灣臺東地方法院交通事件裁定         99年度交聲字第489號
原處分機關  交通部公路總局高雄區監理所臺東監理站
異  議  人
即受處分人  甲○○
上列異議人因違反道路交通管理處罰條例案件，對於交通部公路
總局高雄區監理所臺東監理站民國99年10月14日所為之東監違裁
字第裁81-T00000000號裁決處分，聲明異議，本院裁定如下：
    主  文
異議駁回。
    理  由
一、原處分意旨略以：異議人甲○○於民國99年9月30日上午6時
    58分許，駕駛車牌號碼N9-4162號自用小貨車行經臺東縣大
    武鄉○○路63號前，因於一般道路上行駛未繫安全帶且於駕
    駛執照吊扣期間駕駛自用小貨車，為原舉發單位即臺東縣警
    察局大武分局大武派出所警員填掣東警交字第T00000000號
    舉發違反道路交通管理事件通知單予以舉發，嗣異議人向原
    處分機關提出陳述，原處分機關仍認其有前揭違規行為，而
    依道路交通管理處罰條例第31條、第21條第1項第5款、第4
    項（原處分漏載）後段及第67條第3項（原處分漏載）等規
    定，於99年10月14日以東監違裁字第裁81-T00000000號違反
    道路交通管理事件裁決書裁處異議人罰鍰新臺幣(下同)1 萬
    500元，吊銷汽車各級駕駛執照，1年內禁考等語。
二、聲明異議意旨略以：異議人於99年9月30日駕照吊扣期間駕
    車，因此遭裁處吊銷駕照，然此次違規係駕駛小型車，監理
    單位卻吊銷全部駕照，影響異議人生活家計，為此聲明異議
    ，請求不要吊銷全部駕駛執照云云。
三、按汽車駕駛人，駕駛執照吊扣期間駕駛小型車或機器腳踏車
    者，處6000元以上1萬2000元以下罰鍰，並當場禁止其駕駛
    ；駕駛執照吊扣期間駕駛小型車或機器腳踏車者，吊銷其駕
    駛執照，道路交通管理處罰條例第21條第1項第5款及同條第
    4項分別定有明文。又汽車駕駛人，曾依上開規定吊銷駕駛
    執照者，1年內不得考領駕駛執照，同條例第67條第3項亦有
    明定。次按汽車駕駛人，因違反本條例及道路交通安全規則
    之規定，受吊銷駕駛執照處分時，吊銷其持有各級車類之駕
    駛執照，此觀同條例第68條規定甚明。
四、經查，異議人前因酒後駕車遭吊扣普通小型車駕駛執照，吊
    扣期間自99年3月15日至100年3月14日止，惟異議人仍於99
    年9月30日上午6時58分許吊扣期間內，駕駛車牌號碼N9-416
    2號自用小貨車行經臺東縣達仁鄉○○路為警查獲，有「駕
    駛執照吊扣期間駕駛小型車」之違規行為，此為異議人所不
    否認，有異議人之聲明異議狀1份在卷可參，並有臺東縣警
    察局舉發違反道路交通管理事件通知單影本、汽車駕照基本
    資料各1紙在卷可佐，且業據原處分機關於移送書意見欄上
    載明，是異議人確有於駕駛執照吊扣期間駕車之違規事實，
    應可認定。至於受處分人辯稱吊銷駕駛執照將影響其生計等
    情，固有可憫之處，然此與上揭裁罰之原因無涉，並不得作
    為其免除上開裁罰之理由。另受處分人雖係持有數種駕級之
    駕駛執照，惟揆諸首揭法文之規定，受吊銷駕駛執照之處分
    ，本即吊銷汽車駕駛人所持有之各級車類駕駛執照，是原處
    分機關就此所為合義務之裁量，自無不法。
五、綜上所述，本件事證明確，原處分機關爰依同條例第21條第
    1項第5款、第21條第4項（原處分漏載）及第67條第3項（原
    處分漏載）規定，裁罰受處分人吊銷汽車駕駛執照，及1年
    內禁考之處分，於法並無不合。本件聲明異議為無理由，應
    予駁回。
六、依道路交通案件處理辦法19條，裁定如主文。
中    華    民    國    99    年    10    月    25    日
                  交通法庭  法  官  郭世顏
以上正本證明與原本無異。
如不服本裁定，應於裁定送達後5日內向本院提出抗告狀（須附
繕本）。
「切勿逕送上級法院」
                            書記官  姚佳華
中    華    民    國    99    年    10    月    29    日

司法院資訊處製作；財團法人民間司法改革基金會備份。
